【裁判字號】    99,上訴,2474
【裁判日期】    990930
【裁判案由】    毒品危害防制條例
【裁判全文】
臺灣高等法院刑事判決                99年度上訴字第2474號
上  訴  人
即  被  告  甲○○
選任辯護人  舒建中律師
上列上訴人因違反毒品危害防制條例案件，不服臺灣板橋地方法
院99年度訴字第816號，民國99年6月14日第一審判決（起訴案號
：臺灣板橋地方法院檢察署99年度偵字第4154號），提起上訴，
本院判決如下：
    主  文
原判決關於甲○○於民國98年12月28日與「帥哥」共同販賣第二
級毒品及定應執行刑部分均撤銷。
甲○○共同販賣第二級毒品，累犯，處有期徒刑年捌月。扣案
之0000000000號、0000000000號行動電話各壹具（均含SIM卡壹
枚）、電子磅秤壹台均沒收；因犯罪所得現金新臺幣仟元與「
帥哥」連帶沒收，如全部或一部不能沒收時，以其等財產連帶抵
償之。
其他上訴駁回。
上開改判部分與駁回部分所處之刑，應執行有期徒刑伍年拾月。
扣案之第二級毒品甲基安非他命（淨重計陸點零捌公克）沒收銷
燬；扣案之盛裝上開第二級毒品甲基安非他命之包裝袋拾個、
0000000000號、0000000000號行動電話各壹具（均含SIM卡壹枚
）、電子磅秤壹台均沒收；因犯罪所得現金新臺幣仟元與「帥
哥」連帶沒收，如全部或一部不能沒收時，以其等財產連帶抵償
之；另因犯罪所得現金新臺幣仟元與「蓓蓓」連帶沒收，如全
部或一部不能沒收時，以其等財產連帶抵償之。
    事  實
一、甲○○曾犯賭博及違反毒品危害防制條例等罪，於民國94年
    間因違反毒品危害防制條例案件，經臺灣板橋地方法院（下
    稱板橋地院）判處有期徒刑4月確定，於94年8月22日易科罰
    金執行完畢，詎不知悛悔，分別為下列行為：
  (一)與姓名年籍不詳綽號「帥哥」之成年男子（起訴書誤為「賽
    哥」，經檢察官當庭更正）共同基於意圖營利販賣第二級毒
    品甲基安非他命之犯意聯絡，於98年12月28日上午10時30分
    至同日上午11時許，在其臺北縣蘆洲市○○街60號12樓之租
    屋處內，以其使用之0000000000號（起訴書誤為「00000000
    00號」）行動電話與買主乙○○（持用0000000000號行動電
    話）聯繫販賣第二級毒品甲基安非他命事宜，再以其所有之
    0000000000號行動電話撥打「帥哥」所持用之0000000000號
    行動電話聯繫交付甲基安非他命予乙○○之事，「帥哥」即
    返回上址租屋處，依其指示將已分裝之甲基安非他命1小包
    （重量不到0.5公克，係甲○○自其持有之第二級毒品甲基
    安非他命中取出，以電子磅秤分裝者）攜至臺北市○○街22
    1巷2弄13號5樓乙○○住處附近某巷內交給乙○○，同時向
    乙○○收取現金新臺幣（下同）3,000元之對價，而販賣第
    二級毒品甲基安非他命。
  (二)與姓名年籍不詳綽號「蓓蓓」之成年女子（起訴書誤為「貝
    貝」，經檢察官當庭更正）共同基於意圖營利販賣第二級毒
    品甲基安非他命之犯意聯絡，於99年1月4日上午6時至同日
    上午9時許，在上開租屋處內，以其使用0000000000號（起
    訴書誤為「0000000000號」）行動電話與買主乙○○（持用
    0000000000號行動電話）聯繫販賣第二級毒品甲基安非他命
    事宜，再以其所有之0000000000號行動電話撥打「蓓蓓」持
    用之0000000000號行動電話聯繫交付甲基安非他命予乙○○
    之事，「蓓蓓」即依其指示將已分裝之甲基安非他命1包（
    重量不到0.5公克，係甲○○自其持有之第二級毒品甲基安
    非他命中取出，以電子磅秤重分裝）攜至乙○○上開住處附
    近某巷內交給乙○○，同時向乙○○收取現金3,000元之對
    價，而販賣第二級毒品甲基安非他命。
  (三)嗣99年1月20日晚間8時10分許，甲○○為警循線在上開租屋
    處查獲，並扣得其所有暨販賣剩餘之上開第二級毒品甲基安
    非他命13包（驗餘淨重計6.08公克）及其使用之0000000000
    號行動電話1具（含SIM卡1枚）、0000000000號行動電話1具
    （含SIM卡1枚）、電子磅秤1台。
二、案經臺北市政府警察局移送臺灣板橋地方法院檢察署（下稱
    板橋地檢署）檢察官偵查起訴。
    理  由
一、訊據被告甲○○對於其在上揭時、地分別委託「帥哥」、「
    蓓蓓」將其所分裝之甲基安非他命交付乙○○之事實，固坦
    承不諱，惟矢口否認有何販賣甲基安非他命之犯行，辯稱：
    因伊先前於另案通緝期間，乙○○曾出借健保卡供伊就醫，
    為答謝乙○○之幫忙，始無償將甲基安非他命贈與莊女，伊
    並無販賣甲基安非他命之情事云云。經查：被告先後2次販
    賣甲基安非他命予乙○○之事實，業據證人乙○○於警詢及
    偵查中證述綦詳（見偵查卷第15至16頁、第51至52頁），核
    其先後證述之細節悉屬相符，並與卷附被告上開行動電話之
    通訊監察譯文所顯示之情況相符（見偵查卷第19至20頁），
    且與被告在原審準備程序供承其於上揭時、地委由「帥哥」
    、「蓓蓓」將分裝之甲基安非他命交付乙○○等語相符（見
    原審卷第32頁），堪認被告確於上揭時地委由「帥哥」、「
    蓓蓓」將甲基安非他命各1小包交予乙○○，並由「帥哥」
    、「蓓蓓」各向乙○○收取現金3,000元；按販賣毒品係政
    府嚴予查緝之違法行為，毒品可任意分裝或增減其分量，每
    次買賣之價量，隨時依雙方關係之深淺、當時之資力、需求
    程度及對行情之認知等因素機動調整，因之販賣毒品之利得
    ，除經被告坦承犯行，或帳冊價量均記載明確外，甚難查得
    實情，故縱未確切查得販賣毒品所賺取之實際差價，但除別
    有事證，可認按同一價格轉讓，確未牟利之情形外，尚難執
    此認非法販賣之事證有所不足，致知錯坦承犯罪者難辭重典
    ，飾詞否認者反可得逞僥倖，實有失事理之平，況一般毒品
    價格不低、取得不易，凡為販賣毒品之不法行為者，苟無利
    可圖，殊無甘冒持有、交付毒品會遭查獲之極大風險，無端
    親送或託由他人送至交易地點，平白無故為該等交易行為；
    本件被告購入上揭甲基安非他命之價格為8.25公克，計10,0
    00元，被告將之分裝成15包，每包不到0.5公克，此為被告
    所自承（見本院卷第40頁反面），如以分裝後每1小包售予
    乙○○之價格3,000元計算，共為45,000元，可見被告購入
    之甲基安非他命較諸其售予證人乙○○之價格低廉，具有從
    中賺取買賣差價牟利之營利情事，此符合論理法則並不違背
    社會通常生活經驗之合理判斷，堪認被告在主觀上確有販賣
    上開甲基安非他命以營利之意圖，其空言辯稱先後2次均無
    償委由他人轉送甲基安非他命予證人乙○○云云，非但與本
    案通訊監察譯文所載「三八珍（即證人乙○○）要拿3仟」
    之客觀情節不符（見偵查卷第20頁），亦與一般生活經驗及
    常情事理相違，且其所稱曾向證人乙○○借用健保卡之緣由
    ，更與證人乙○○於偵查中證述情節迴異（依證人乙○○於
    偵查中就此部分之證述內容觀之，斯時被告非但毫無感謝之
    意，反而利用證人乙○○向其追討健保卡之機會，一併販賣
    甲基安非他命予證人乙○○，以牟取不法利益，參見偵查卷
    第52頁），足見被告所辯並不足採。又被告於本院否認乙○
    ○有與其0000000000號行動電話聯絡云云，然被告於偵查中
    已坦承0000000000為其同居人藍登福所有，但其會跟藍登福
    借來使用等語（見偵查卷第56頁），可見被告之上開辯解，
    純屬事後圖卸推托之詞，要無足採，亦無從憑之動搖本案各
    該積極證據之證明力。綜上所述，本案事證已臻明確，被告
    犯行洵堪認定。至被告聲請再傳訊證人乙○○到庭，惟乙○
    ○屢經本院傳喚、拘提，均未到庭，及被告聲請傳喚證人「
    蓓蓓」、「帥哥」之人到庭，惟查無其人之真實姓名、地址
    而無法傳訊，且因本件事實已臻明確，要無再予調查之必要
    ，故不再傳訊。
二、論罪科刑：
  (一)查甲基安非他命係毒品危害防制條例第2條第2項第2款所定
    之第二級毒品，不得持有及販賣，被告先後2次販賣甲基安
    非他命予證人乙○○，核其所為，均犯毒品危害防制條例第
    4條第2項之販賣第二級毒品罪（計2罪），其販賣前、後持
    有甲基安非他命之低度行為，均為販賣之高度行為所吸收，
    不另論罪。被告與「帥哥」2人間，就上揭事實欄一(一)所載
    之犯行，具有犯意聯絡與行為分擔，為共同正犯，又被告與
    「蓓蓓」2人間，就上揭事實欄一(二)所載犯行，亦有犯意聯
    絡與行為分擔，為共同正犯。查被告於94年間，因違反毒品
    危害防制條例案件，經本院判處有期徒刑4月確定，於94年8
    月22日執行完畢，有本院被告全國前案紀錄表1份附卷可參
    ，其於前案有期徒刑執行完畢後5年內，故意再犯本案有期
    徒刑以上之罪，為累犯，應依刑法第47條第1項規定，就其
    法定刑中之有期徒刑及罰金刑部分加重其刑（無期徒刑不得
    加重）；又被告所犯上揭販賣第二級毒品2罪，固應受刑事
    非難，惟念其各次所販賣之甲基安非他命之數量非鉅（重量
    不到0.5公克），販賣所得尚微（各3,000元），與大量出售
    毒品之中、大盤毒梟，危害社會治安重大，並賺取巨額價差
    者，顯然輕重有別，經衡酌其所犯上開2罪之情節，縱科以
    法定刑之最低刑度（有期徒刑7年）仍嫌過重，實有情輕法
    重之情形，堪認具有顯可憫恕之情事，爰均依刑法第59條規
    定酌予減輕其刑，並均就法定刑中之有期徒刑及罰金刑部分
    先加重後減輕之。
  (二)證據能力部分：被告甲○○暨其選任辯護人主張證人乙○○
    於警詢時及偵查中之證詞，均係審判外之陳述，均無證據能
    力等語。經查：
  1.本案甲基安非他命買主乙○○於警詢時之陳述，在性質上雖
    屬被告外之人於審判外之陳述，惟其於原審及本院審判中經
    原審、本院傳喚、（囑託）拘提均無著落，其先前於警詢時
    係與被告隔離接受警方調查詢問，斯時較無利害權衡或同儕
    壓力等因素干擾，係在較為自然之背景情況下而為陳述，且
    關於本案犯罪事實部分，係經警方提出本案之監聽譯文內容
    後，始就該等通話內容提出具體說明，並非憑空指述，而其
    所說明之情節，非但與該等譯文所顯示之情形相符，更與被
    告嗣後於原審準備程序中自承確有委託「帥哥」、「蓓蓓」
    等人持交甲基安非他命之客觀事態相符，據此，堪認乙○○
    於警詢時之陳述，具有較可信之特別情況，復衡酌乙○○嗣
    於原審及本院審理時業經傳、拘無著之情形，尤堪認其於警
    詢時之陳述，確為證明本案犯罪事實存否所必要，依刑事訴
    訟法第159條之3第3款之規定，認乙○○於警詢時之陳述具
    有證據能力。
  2.證人乙○○於偵查中之證詞，係經檢察官依法命其具結後，
    向檢察官所為之陳述（見偵查卷第51頁、第54頁），被告之
    選任辯護人並未指明其證詞有何「顯有不可信之情況」，再
    參酌證人乙○○於原審及本院均已傳、拘無著，暨權衡其於
    警詢時之陳述業經認定具有證據能力（如上述），其於該次
    警詢陳述後，於同日在偵查中亦向檢察官為此證詞，而其於
    偵查中作證之背景情況與稍早於警詢時之背景情況並無不同
    ，倘認證人乙○○於偵查中之證詞不具有證據能力，顯屬輕
    重失衡，且與一般事理相違，爰依刑事訴訟法第159條之1第
    2項規定，認證人乙○○於偵查中之證詞具有證據能力。
  3.本案其餘相關筆錄、書證（以上所引據者），檢察官、被告
    暨其選任辯護人，均未於本案言詞辯論終結前聲明異議，審
    酌該等供述、筆錄、書證作成時之情況，亦無何等違背刑事
    訴訟程序或顯不可信之情形，倘以之作為本案認定犯罪事實
    之基礎，尚屬適當，爰依刑事訴訟法第159條之5之規定，認
    均具有證據能力。
三、不另為無罪部分：
  (一)公訴意旨另以：被告於98年12月28日之前某日，在不詳地點
    ，向姓名年籍不詳綽號「阿雄」之成年男子，販入第二級毒
    品甲基安非他命，因認被告涉有此部分販賣第二級毒品罪嫌
    云云。公訴意旨認被告涉有此部分販賣第二級毒品犯嫌，無
    非以被告購入上開第二級毒品甲基安非他命後，有再予分裝
    而販賣予乙○○之客觀事態為據。
  (二)按犯罪事實應依證據認定之，無證據不得推定其犯罪事實。
    且檢察官就被告犯罪事實，應負舉證責任，並指出證明之方
    法。又不能證明被告犯罪者，應諭知無罪之判決，刑事訴訟
    法第154條第2項、第161條第1項、第301條第1項分別定有明
    文。所謂證據，係指足以認定被告確有犯罪行為之積極證據
    而言，該項證據自須適合於被告犯罪事實之認定，始得採為
    斷罪資料。苟積極證據不足為不利於被告事實之認定時，即
    應為有利於被告之認定，更不必有何有利之證據（參照最高
    法院29年上字第3105號、30年上字第816號判例），又事實
    之認定，應憑證據，如未能發現相當證據，或證據不足以證
    明，自不能以推測或擬制之方法，以為裁判基礎（參照最高
    法院40年臺上字第86號判例），且為刑事訴訟法上證明之資
    料，無論其為直接證據或間接證據，均須達於通常一般之人
    均不致於有所懷疑，而得確信其為真實之程度，始得據為有
    罪之認定，若其關於被告是否犯罪之證明未能達此程度，而
    有合理性懷疑之存在，致使無從形成有罪之確信，根據「罪
    證有疑，利於被告」之證據法則，即不得遽為不利於被告之
    認定（最高法院76年臺上字第4986號判例參照）。
  (三)訊據被告否認此部分犯行，辯稱：伊購入該等甲基安非他命
    係供自身吸食者等語。經查：公訴意旨雖認被告係意圖營利
    而向「阿雄」販入上開第二級毒品甲基安非他命，然並未指
    明被告販入該等毒品之具體時間及地點，本院已難逕予認定
    此部分犯罪事實，且被告迭於警詢時、偵查中及本院準備程
    序中供稱其向「阿雄」購買甲基安非他命係供自身吸食之用
    等語（參見本案偵查卷第11頁、第56頁，本院審理第32頁正
    面），亦難認被告購買該等甲基安非他命之際，在主觀上確
    具有轉售營利之販賣意圖，另證人乙○○所指稱其有向被告
    購買甲基安非他命之情形，僅得證明被告嗣後有分裝販賣甲
    基安非他命之情事，無從憑以反推被告於購入該等甲基安非
    他命之始，在主觀上即具有營利意圖；此外，本院依本案卷
    內其他事證暨依職權調查所得，均無從認定被告有此部分販
    入第二級毒品犯行，揆諸上揭說明，本應就此部分為無罪之
    諭知，惟公訴意旨既認此部分與上揭被告首次販賣第二級毒
    品甲基安非他命之犯行（即事實欄一(一)部分）具有接續犯之
    實質上一罪關係，爰不另為無罪之諭知。
四、原審就被告於99年1月4日與「蓓蓓」共同販賣第二級毒品部
    分適用毒品危害防制條例第4條第2項、第18條第1項前段、
    第19條第1項，刑法第11條前段、第47條第1項、第59條之規
    定，審酌被告明知毒品對人體身心健康危害之烈，竟率為販
    賣毒品犯行，非但對社會治安造成威脅，亦嚴重戕害他人身
    心及擴大毒品危害範圍之虞，而被告犯後非但未行使緘默權
    ，反飾詞試圖誤導法院認定，認其雖無據實陳述之義務，然
    既缺乏為自身行為負責之態度，自應施以相當之刑罰，以收
    矯治及社會防衛之效，此外，兼衡被告素行狀況暨其犯罪之
    動機、目的、次數、手段等一切情狀，認被告甲○○共同販
    賣第二級毒品，累犯，處有期徒刑3年8月，又扣案之上開第
    二級毒品甲基安非他命13包（驗餘淨重計6.08公克），係被
    告甲○○所有之物，業據其供明在卷，且該毒品係被告實施
    販賣第二級毒品罪後所剩餘持有之本案查獲毒品，已如上述
    ，均依毒品危害防制條例第18第1項前段規定宣告沒收銷燬
    之；又扣案之上開0000000000號行動電話1具（含SIM卡1枚
    ）、0000000000號行動電話1具（含SIM卡1枚）、電子磅秤1
    台、盛裝上開第二級毒品甲基安非他命之包裝袋13個，均係
    供被告甲○○實施上揭販賣第二級毒品罪所用之物，應依毒
    品危害防制條例第19條第1項規定宣告沒收。另上開行動電
    話（含SIM卡）、電子磅秤、包裝袋，均屬本案之扣案物，
    在客觀上並無不能沒收之情形，爰不再為「如全部或一部不
    能沒收時，追徵其價額或以其財產抵償之」之諭知。按毒品
    危害防制條例第19條第1項固規定：「犯第四條至第九條、
    第十二條、第十三條或第十四條第一項、第二項之罪者，其
    供犯罪所用或因犯罪所得之財物，均沒收之，如全部或一部
    不能沒收時，追徵其價額或以其財產抵償之」，然共同正犯
    之犯罪所得為現款時，因係合併計算，且於全部或一部不能
    沒收時，以其財產抵償之，為避免執行時發生重複沒收、抵
    償之情形，故各共同正犯之間係採連帶沒收主義，於裁判時
    應諭知連帶沒收、抵償（包含共同正犯為僅知綽號之人之情
    形）。最高法院著有99年度臺上字第1974號刑事判決可資參
    照，本案被告因與「蓓蓓」共犯上揭販賣第二級毒品罪，所
    得之財物現金3,000元（未扣案），已如上述，揆諸上開說
    明，自應依毒品危害防制條例第19條第1項規定宣告被告與
    「蓓蓓」連帶沒收該等犯罪所得現金，如全部或一部不能沒
    收時，以其與「蓓蓓」之財產連帶抵償之。如事實所載「蓓
    蓓」所持用之0000000000號行動電話，雖屬本案共犯持以實
    施上揭販賣第二級毒品罪所用之物，惟該行動電話並未扣案
    ，亦無積極證據足供證明係被告或「蓓蓓」所有之物，且該
    等行動電話又非違禁物或應義務沒收之物，爰不予宣告沒收
    。本案查獲時，警方一併查扣之安非他命吸食器、分裝袋、
    摻海洛因香煙、行動電話3具（均含SIM卡）、安非他命殘渣
    袋等物品，雖被告自承為其所有之物，惟該等物品與本案犯
    罪並無何等關連性，均不予宣告沒收（銷燬）之等，經核認
    事用法及量刑均無不合。被告就此部分上訴否認犯罪，非有
    理由，應駁回其此部分之上訴。原審認被告98年12月28日與
    「帥哥」共同販賣第二級毒品部分，罪證明確，予以論罪科
    刑，固非無見；惟以營利為目的販入毒品，經多次販賣後，
    持有剩餘毒品被查獲，其各次販賣毒品行為，固應併合處罰
    ，但該持有剩餘毒品之低度行為，應為最後一次販賣毒品之
    高度行為所吸收，不另論罪。則就該查獲之剩餘毒品，自只
    能於最後一次販賣毒品罪宣告沒收銷燬，不得於各次販賣毒
    品罪均宣告沒收銷燬。原判決認被告為警依法查獲其所有之
    毒品甲基安非他命，被告持有毒品之低度行為，為販賣毒品
    之高度行為吸收，不另論科，則扣案之上開第二級毒品甲基
    安非他命13包（驗餘淨重計6.08公克），自僅應於最後一次
    即第二次販賣第二級毒品罪名項下宣告沒收銷燬之，原判決
    竟於被告98年12月28日與「帥哥」共同販賣第二級毒品罪名
    項下亦宣告沒收銷燬，自有未合。被告甲○○上訴雖無理由
    ，惟原判決關於此部分，既有上開可議之處，自應由本院將
    此部分予以撤銷改判。爰審酌被告販賣第二級毒品甲基安非
    他命，助長施用毒品惡習，足以使購買施用者導致精神障礙
    與性格異常，甚至造成人民生命健康受損之成癮性及危險性
    ，其不僅戕害國人身體健康，且有危害社會治安之虞，所生
    危害非輕，而染上毒癮者為索得吸毒之資，甚至甘冒竊盜、
    搶奪及強盜等財產犯罪之風險，造成社會治安嚴重敗壞，其
    為圖私利，不顧國法、民生之行為，實屬不該，而被告犯後
    飾詞狡辯，犯後態度不佳，兼衡被告素行狀況暨其犯罪之動
    機、目的、次數、手段等一切情狀，量處如主文第二項所示
    之刑，又扣案之0000000000號行動電話1具（含SIM卡1枚）
    、0000000000號行動電話1具（含SIM卡1枚）、電子磅秤1台
    ，均係被告甲○○供實施上揭販賣第二級毒品罪所用之物，
    爰依毒品危害防制條例第19條第1項規定宣告沒收。另上開
    行動電話（含SIM卡）、電子磅秤、包裝袋，屬本案之扣案
    物，在客觀上並無不能沒收之情形，爰不再為「如全部或一
    部不能沒收時，追徵其價額或以其財產抵償之」之諭知。本
    案被告與「帥哥」共犯上揭販賣第二級毒品罪，所得之財物
    現金3,000元（未扣案），應依毒品危害防制條例第19條第1
    項規定宣告被告與「帥哥」連帶沒收該等犯罪所得現金，如
    全部或一部不能沒收時，以其與「帥哥」之財產連帶抵償之
    。如事實所載「帥哥」所持用之0000000000號行動電話，雖
    屬本案共犯持以實施上揭販賣第二級毒品罪所用之物，惟該
    行動電話並未扣案，亦無積極證據足以證明係被告或「帥哥
    」所有之物，且該等行動電話又非違禁物或應義務沒收之物
    ，爰不予宣告沒收。並就撤銷改判部分與上訴駁回部分，合
    併定應執行刑如主文所示。
據上論斷，應依刑事訴訟法第369條第1項前段、第364條、第299
條第1項前段、第368條，毒品危害防制條例第4條第2項、第18條
第1項前段、第19條第1項，刑法第11條前段、第47條第1項、第
59條、第51條第5款，判決如主文。
本案經檢察官鄭富銘到庭執行職務。
中    華    民    國    99    年    9     月    30    日
                  刑事十一庭  審判長法  官  許宗和
                                    法  官  林海祥
                                    法  官  潘進柳
以上正本證明與原本無異。
如不服本判決，應於收受送達後10日內向本院提出上訴書狀，其
未敘述上訴之理由者並得於提起上訴後10日內向本院補提理由書
（均須按他造當事人之人數附繕本）「切勿逕送上級法院」。
                                    書記官  任正人
中    華    民    國    99    年    9     月    30    日
附錄：本案論罪科刑法條全文
毒品危害防制條例第4條
製造、運輸、販賣第一級毒品者，處死刑或無期徒刑；處無期徒
刑者，得併科新臺幣1千萬元以下罰金。
製造、運輸、販賣第二級毒品者，處無期徒刑或 7 年以上有期徒
刑，得併科新臺幣 7 百萬元以下罰金。
製造、運輸、販賣第三級毒品者，處 5 年以上有期徒刑，得併科
新臺幣 5 百萬元以下罰金。
製造、運輸、販賣第四級毒品者，處 3 年以上 10 年以下有期徒
刑，得併科新臺幣 3 百萬元以下罰金。
製造、運輸、販賣專供製造或施用毒品之器具者，處 1 年以上 7
年以下有期徒刑，得併科新臺幣 1 百萬元以下罰金。
前五項之未遂犯罰之。

司法院資訊處製作；財團法人民間司法改革基金會備份。
